臺灣高等法院臺中分院刑事裁定　
111年度聲字第904號

聲  請  人  臺灣高等檢察署臺中檢察分署檢察官     
受  刑  人  孫維宏
上列聲請人因受刑人數罪併罰有二裁判以上，聲請定其應執行之
刑（聲請案號：111年度執聲字第349號），本院裁定如下：
    主  文
孫維宏因犯如附表所示各罪所處之刑，應執行有期徒刑玖年。
    理  由
一、聲請意旨略以：受刑人孫維宏因毒品危害防制條例等數罪，
    先後經判決確定如附表，數罪中雖有刑法第50條第1項但書
    所列情形，惟受刑人已請求檢察官聲請定應執行刑，有臺灣
    臺中地方檢察署111年3月25日是否請求定應執行刑調查表足
    稽，應依刑法第50條第2項、第53條、第51條第5款規定，定
    其應執行之刑，爰依刑事訴訟法第477條第1項聲請裁定等語
    。
二、按裁判確定前犯數罪者，併合處罰之；數罪併罰，有二裁判
    以上者，依刑法第51條之規定，定其應執行之刑；又宣告多
    數有期徒刑，於各刑中之最長期以上，各刑合併之刑期以下
    定其刑期，但不得逾30年。刑法第50條第1項前段、第53條
    、第51條第5款分別定有明文。又按數罪併罰中之一罪，依
    刑法規定得易科罰金，若因與不得易科之他罪併合處罰結果
    而不得易科罰金時，原所易科部分所處之刑，自亦無庸為易
    科折算標準之記載，有司法院大法官釋字第144號解釋可參
    。次按數罪併罰之定應執行之刑，係出於刑罰經濟與責罰相
    當之考量，並非予以犯罪行為人或受刑人不當之利益，為一
    種特別的量刑過程，相較於刑法第57條所定科刑時應審酌之
    事項係對一般犯罪行為之裁量，為定應執行刑之宣告，乃對
    犯罪行為人本身及所犯各罪之總檢視，除應考量行為人所犯
    數罪反應出之人格特性，並應權衡審酌行為人之責任與整體
    刑法目的及相關刑事政策，在量刑權之法律拘束性原則下，
    依刑法第51條第5款之規定，採限制加重原則，以宣告各刑
    中之最長期為下限，各刑合併之刑期為上限，但最長不得逾
    30年，資為量刑自由裁量權之外部性界限，並應受法秩序理
    念規範之比例原則、平等原則、責罰相當原則、重複評價禁
    止原則等自由裁量權之內部抽象價值要求界限之支配，以使
    輕重得宜，罰當其責，俾符合法律授與裁量權之目的，以區
    別數罪併罰與單純數罪之不同，兼顧刑罰衡平原則。
三、經查：
  ㈠受刑人因犯如附表所示毒品危害防制條例等數罪，分經臺灣
    臺中地方法院及本院先後判處如附表所示之刑確定，有各該
    案件判決及臺灣高等法院被告前案紀錄表在卷可查。又受刑
    人所犯如附表編號1所示之罪，為得易科罰金、得易服社會
    勞動之罪，而所犯如附表編號2至9所示各罪，則均為不得易
    科罰金、不得易服社會勞動之罪，依刑法第50條第1項但書
    ，原不得併合處罰，惟受刑人已於民國111年3月25日向檢察
    官聲請定應執行刑，此有臺灣臺中地方檢察署刑法第50條第
    1項但書案件是否請求定應執行刑調查表在卷可憑，是以，
    本院認檢察官聲請定其應執行之刑為合法正當，應予准許。
  ㈡又定應執行刑，不僅攸關國家刑罰權之行使，於受刑人之權
    益亦有重大影響，是本院於裁定前，已予受刑人表示意見之
    機會，經受刑人具狀表示無意見，有本院陳述意見調查表在
    卷可稽（見本院卷第171頁）。是本院爰審酌受刑人所犯如
    附表所示各罪之犯罪態樣、時間間隔、侵害法益、各罪依其
    犯罪情節所量定之刑，及受刑人所犯如附表編號1至3所示各
    罪，前經本院以110年度聲字第1884號裁定定應執行有期徒
    刑6年1月；如附表編號6、7所示之罪，前經本院以110年度
    上訴字第1434號判決定應執行有期徒刑4年6月；如附表編號
    8、9所示之罪，則經本院以110年度上訴字第2045號判決定
    應執行有期徒刑3年10月在案，暨比例原則、責罰相當原則
    等自由裁量權限，並參諸刑法第51條第5款係採限制加重原
    則等情，爰合併定其應執行之刑如主文所示。至於受刑人所
    犯如附表編號1所示之罪，雖為得易科罰金，然與附表編號2
    至9所示不得易科罰金之刑併合處罰之結果，自不得併諭知
    易科罰金之折算標準，併此敘明。
四、依刑事訴訟法第477條第1項，刑法第50條第2項、第53條、
    第51條第5款，裁定如主文。
中　　華　　民　　國　　111 　年　　4 　　月　　25　　日
            刑事第十二庭   審判長法　官　張  國  忠
                                 法　官  李  雅  俐
                                 法　官  陳      葳
以上正本證明與原本無異。
如不服本裁定，應於收受送達後五日內向本院提出抗告書狀（須
附繕本）。因疫情而遲誤不變期間，得向法院聲請回復原狀。

　　　　　　　　　　　　　     　書記官  蔡  皓  凡

中　　華　　民　　國　　111 　年　　4 　　月　　25　　日
                 

                                     


　　　　　　　　　　　　　　　　　　　
　　　　　　　　　　　　　　　　　　　                                     

附表：受刑人孫維宏定應執行刑案件一覽表
編號  1 2 3 罪名  毒品危害防制條例 毒品危害防制條例 廢棄物清理法 宣告刑  有期徒刑3月 有期徒刑3年8月 （共6罪） 有期徒刑3年9月 犯罪日期  109年3、4月間某日至109年7月8日 109年4月24日 109年4月25日 109年4月27日 109年5月27日 109年6月20日 109年6月27日 109年6月4日 偵查（自訴）機關年度案號  臺中地檢109年度偵字第28093號 臺中地檢109年度偵字第21608號  最後事實審 法院 臺中地院 中高分院   案號 109年度簡字第1348號 110年度上訴字第354號   判決日期 109年11月30日 110年4月1日  確定判決 法院 臺中地院 中高分院   案號 109年度簡字第1348號 110年度上訴字第354號   確定日期 109年12月29日 110年5月3日  是否為得易科罰金、易服社會勞動之案件  得易科罰金 得易服社會勞動 不得易科罰金 不得易服社會勞動  備註  臺中地檢110年度執字第1331號 臺中地檢110年度執字第6912號    臺中地檢110年度執更字第3241號（編號1至3曾定應執行有期徒刑6年1月）   











編號  4 5 6 罪名  毒品危害防制條例 毒品危害防制條例 毒品危害防制條例 宣告刑  有期徒刑2年9月 （共5罪） 有期徒刑2年8月 （共2罪） 有期徒刑3年10月 犯罪日期  109年9月2日 109年9月16日 109年10月2日 109年9月1日 109年9月17日 109年9月7日 109年9月12日 109年4月8日 偵查（自訴）機關年度案號  臺中地檢110年度偵字第2966等號  臺中地檢109年度毒偵字第1375等號 最後事實審 法院 臺中地院  中高分院  案號 110年度訴字第657號  110年度上訴字第1434號  判決日期 110年9月28日  110年10月27日 確定判決 法院 臺中地院  中高分院  案號 110年度訴字第657號  110年度上訴字第1434號  確定日期 110年12月7日  110年11月22日 是否為得易科罰金、易服社會勞動之案件  不得易科罰金 不得易服社會勞動   備註  臺中地檢111年度執字第2703號  臺中地檢110年度執字第13845號（編號6、7曾定應執行有期徒刑4年6月） 













編號  7 8 9 罪名  毒品危害防制條例 毒品危害防制條例 毒品危害防制條例 宣告刑  有期徒刑3年8月 有期徒刑2年9月 有期徒刑2年8月 犯罪日期  109年5月3日 109年7月28日 109年8月15日 偵查（自訴）機關年度案號  臺中地檢109年度毒偵字第1375號 臺中地檢110年度偵字第2966等號  最後事實審 法院 中高分院 中高分院   案號 110年度上訴字第1434號 110年度上訴字第2045號   判決日期 110年10月27日 111年1月11日  確定判決 法院 中高分院 中高分院   案號 110年度上訴字第1434號 110年度上訴字第2045號   確定日期 110年11月22日 111年2月7日  是否為得易科罰金、易服社會勞動之案件  不得易科罰金 不得易服社會勞動   備註  臺中地檢110年度執字第13845號（編號6、7曾定應執行有期徒刑4年6月） 臺中地檢111年度執字第2704號（編號8、9曾定應執行有期徒刑3年10月）